【裁判字號】    97,裁,2264
【裁判日期】    970410
【裁判案由】    徵收補償
【裁判全文】
最  高  行  政  法  院  裁  定
                                     97年度裁字第02264號
上  訴  人  甲○○
被 上訴 人  內政部
代  表  人  乙○○
參  加  人  桃園縣政府
代  表  人  丙○○
上列當事人間因徵收補償事件，上訴人對於中華民國93年6月18
日臺北高等行政法院92年度訴字第41號判決關於給付訴訟部分，
提起上訴，本院裁定如下：
    主  文
上訴駁回。
上訴審訴訟費用由上訴人負擔。
    理  由
一、按對於高等行政法院判決之上訴，非以其違背法令為理由，
    不得為之，行政訴訟法第242條定有明文。依同法第243條第
    1項規定，判決不適用法規或適用不當者，為違背法令；而
    判決有同條第2項所列各款情形之一者，為當然違背法令。
    是當事人對於高等行政法院判決上訴，如依行政訴訟法第
    243條第1項規定，以高等行政法院判決有不適用法規或適用
    不當為理由時，其上訴狀或理由書應有具體之指摘，並揭示
    該法規之條項或其內容；若係成文法以外之法則，應揭示該
    法則之旨趣；倘為司法院解釋或本院之判例，則應揭示該判
    解之字號或其內容。如以行政訴訟法第243條第2項所列各款
    情形為理由時，其上訴狀或理由書，應揭示合於該條項各款
    之事實。上訴狀或理由書如未依此項方法表明，或其所表明
    者與上開法條規定不合時，即難認為已對高等行政法院判決
    之違背法令有具體之指摘，其上訴自難認為合法。
二、本件上訴人對於高等行政法院判決上訴，係以：依土地法第
    235條規定，徵收土地在地價補償費發給完畢前，其土地所
    有權仍屬被徵收人所有；於66年7月12日，系爭土地登記簿
    登記之所有權人為上訴人，迄未經合法變更，系爭土地自仍
    屬上訴人所有。系爭土地現已由被上訴人將之併入道路用地
    ，被上訴人應回復原狀，將土地交還上訴人，如交還土地有
    困難，應給付賠償等語，為其理由。
三、本院查：（一）關於請求回復原狀返還土地部分，觀之本件
    上訴理由狀，上訴人對原審以其就此部分為無審判權為由，
    駁回上訴人此部分之訴，並未置一詞，是就此部分難認上訴
    人係主張原判決違背法令以為上訴理由。（二）關於請求補
    辦徵收、給付補償費及其法定利息部分，上訴人無非仍執原
    審所不採之前詞，並依其主觀之法律見解，就原審依其取捨
    證據之職權行使，認定上訴人所主張之請求權基礎原因事實
    並不存在等情，泛言其違背法令，而未具體說明違背何項法
    令、不適用或如何適用不當之具體情事，亦難認係主張原判
    決違背法令以為上訴理由。（三）依首開規定及說明，上訴
    人此2部分上訴為不合法，均應予駁回。至關於確認訴訟部
    分，本院另以判決駁回上訴，併此敘明。
四、依行政訴訟法第249條第1項前段、第104條、民事訴訟法第
    95條、第78條，裁定如主文。
中    華    民    國    97    年    4     月    10    日
                    最高行政法院第一庭
                        審判長法官  鄭  淑  貞
                              法官  林  樹  埔
                              法官  吳  明  鴻
                              法官  吳  東  都
                              法官  鄭  小  康
以  上  正  本  證  明  與  原  本  無  異
中    華    民    國    97    年    4     月    11    日
                              書記官  阮  思  瑩


司法院資訊處製作；財團法人民間司法改革基金會備份。
